臺灣桃園地方法院刑事判決　　　　　 100年度審訴字第1717號
公　訴　人　臺灣桃園地方法院檢察署檢察官
被　　　告　戴佩琪
上列被告因違反毒品危害防制條例案件，經檢察官提起公訴（10
0 年度毒偵字第2569號），本院判決如下：
    主    文
戴佩琪被訴施用第二級毒品部分免訴。
    理    由
一、公訴意旨略以：戴佩琪前於民國97年間因施用毒品案件，經
    本院以97年度毒聲字第1308號裁定送觀察、勒戒後，因認有
    繼續施用毒品之傾向，再經本院以98年度毒聲字第531 號裁
    定令入戒治處所施以強制戒治，嗣因戒治成效經評定合格，
    於99年3 月15日執行完畢出所，並經臺灣桃園地方法院檢察
    署檢察官以99年度戒毒偵字第51號為不起訴處分確定。詎其
    仍不知悔改，於上開強制戒治執行完畢出所後5 年內，復基
    於施用第二級毒品之犯意，於100 年4 月3 日20時許，在其
    桃園縣中壢市○○里○鄰○○街88號住處內，以將第二級毒
    品甲基安非他命置入玻璃球吸食器內燒烤後吸食其煙霧之方
    式，施用第二級毒品甲基安非他命1 次。嗣於100 年4 月6
    日17時30分許（起訴書誤載為19 時20 分許），在桃園縣中
    壢市○○○街12號（起訴書誤載為桃園縣平鎮市○○路○ 段
    412 號）前為警查獲，經其同意採集其尿液送驗後，而悉上
    情。因認被告涉犯毒品危害防制條例第10條第2 項之施用第
    二級毒品罪嫌。
二、按案件曾經判決確定者，應諭知免訴之判決；又諭知免訴判
    決者，得不經言詞辯論為之，刑事訴訟法第302 條第1 款、
    第307 條分別定有明文。又訴訟上所謂一事不再理之原則，
    關於實質上一罪或裁判上一罪，亦均有其適用，最高法院60
    年台非字第77號著有判例。
三、訊據被告戴佩琪固坦承上開施用第二級毒品甲基安非他命之
    犯行，惟辯稱：其於100 年4 月3 日或4 日施用第二級毒品
    ，在本件之100 年4 月6 日為警採尿後就沒有再施用毒品，
    但隔天又再被查獲一次，而該案施用第二級毒品部分已經判
    決等語。經查
    （一）本件被告戴佩琪基於施用第二級毒品之犯意，於100
    年（起訴書誤載為99年）4 月4 日19時許，在其位於桃園縣
    中壢市○○里○ 鄰○○街88號之住處，施用第二級毒品甲基
    安非他命1 次。嗣於100 年（起訴書誤載為99年）4 月7 日
    3 時許（起訴書誤載為1 時30分許），在桃園縣平鎮市○○
    路北勢105-2 號（起訴書誤載為桃園縣中壢市○○街88號）
    為警查獲之事實，業經臺灣桃園地方法院檢察署檢察官認被
    告涉犯毒品危害防制條例第10條第2 項之施用第二級毒品罪
    嫌，而以100 年度毒偵字第2374號案件提起公訴，本院並於
    100 年7 月29日以100 年度壢簡字第1546號簡易判決，判處
    被告犯施用第二級毒品罪，處有期徒刑5 月，並於100 年8
    月30日確定在案（下稱前案），此有上開起訴書、刑事簡易
    判決書及臺灣高等法院被告前案紀錄表各1 份在卷可稽，合
    先敘明。
    （二）本案係被告於100 年4 月6 日17時30分許，在桃園縣
    中壢市○○○街12號前為警查獲，並於同日17時30分許後某
    時，在桃園縣政府警察局平鎮分局為警採集尿液檢體送驗，
    而前案被告於100 年4 月7 日3 時為警查獲後，於同日3時
    許後某時，在桃園刑警大隊採尿室為警採集尿液檢體送驗等
    情，分別有(1)被告100 年4 月6 日警詢筆錄、桃園縣政府警
    察局平鎮分局被採尿人尿液暨毒品真實姓名與編號對照表、
    台灣檢驗科技股份有限公司100 年4 月25日UL/2011/000000
    00號濫用藥物檢驗報告1 份（本案）、及(2)被告100 年4 月
    7 日警詢筆錄、桃園縣政府警察局刑事警察大隊被採尿液人
    姓名編號對照表、正修科技大學超微量研究科技中心尿液檢
    驗報告2 份（前案）附卷可查，而依上開卷附之台灣檢驗科
    技股份有限公司濫用藥物檢驗報告及正修科技大學超微量研
    究科技中心尿液檢驗報告所示：被告先後2 次經警採集尿液
    送檢驗結果，甲基安非他命濃度分別為92812ng/ml（100 年
    4 月6 日）、26300ng/ml（100 年4 月7 日），足見被告尿
    液中之甲基安非他命濃度依時間之經過呈現下降趨勢，而被
    告2 次採尿時間既僅間隔1 日，且均在同1 次施用毒品犯行
    可檢出之時限內，其所辯其於100 年4 月6 日為警查獲後即
    未再施用毒品一節，即非不可採，依「罪證有疑、利於被告
    」之原則，自應從有利於被告之認定，而應認被告前開業經
    有罪判決確定之施用毒品案件與本案屬同1 次之施用毒品犯
    行，準此，本件被告被訴施用第二級毒品之犯罪事實應與前
    案經判決確定之犯罪事實相同，核屬同一案件，即為實質上
    同一案件，而為前案確定判決既判力效力所及。從而，本案
    被告被訴施用毒品之事實，既曾經有罪判決確定，揆諸首揭
    說明，本件爰不經言詞辯論，逕行諭知免訴之判決。
據上論斷，應依刑事訴訟法第302 條第1 款、第307 條，判決如
主文。
中    華    民    國    100   年    11    月    25    日
                      刑事庭  法  官  潘怡華
以上正本證明與原本無異。
如不服本判決應於收受判決後10日內向本院提出上訴書狀，並應
敘述具體理由。其未敘述上訴理由者，應於上訴期間屆滿後20日
內向本院補提理由書 (均須按他造當事人之人數附繕本)「 切勿
逕送上級法院」。
                              書記官  郭怡君
中    華    民    國    100   年    11    月    25    日